# @@陈版主，BOT终止经营问题探讨

提问人：花落manman 时间：2020-05-15 09:33:04
1 、关于BOT特许经营权提前终止的会计处理。
对于确认为金融资产或无形资产的BOT项目，在提前终止经营并收到政府补偿，政府补偿作为收到购买对价处理，冲销长期应收款，或处置无形资产处理，还是全部营业外收入处理？
我自己的理解是，提前终止协议，相当于政府购买这个资产，收到的补偿款，不能全部作为营业外收入，应该将超过资产清理的部分，做资产处置收益处理。
2 、对于BOT项目，非政府支付的搬迁补偿（非政府支付的款项来源，其实最终也是政府拨付），如何进行会计处理？
在网上查找的资料显示：因公共利益搬迁而收到的非财政预算直接拨付的搬迁补偿款，可参考企业收到政府给予的搬迁补偿款进行会计处理；（ 1 ）收到款项时：借记“银行存款”科目，贷记“递延收益”科目；（ 2 ）属于补偿搬迁后新建资产(主要为固定资产和土地使用权)的，作为与资产相关的政府补助，在相关资产使用寿命内平均分配，分期计入当期损益，借记“递延收益”科目，贷记“营业外收入”科目。
企业所得税处理：依据 2012 年 10 月 1 日起施行的《企业政策性搬迁所得税管理办法》 第 15 条、 16 条规定，“企业在搬迁期间发生的搬迁收入和搬迁支出，可以暂不计入当期应纳税所得额，而在完成搬迁的年度，对搬迁收入和支出进行汇总清算。企业的搬迁收入，扣除搬迁支出后的余额，为企业的搬迁所得。企业应在搬迁完成年度，将搬迁所得计入当年度企业应纳税所得额计算纳税。”
但是，政府补助应用指南中，政府补助是无偿的。即企业取得来源于政府的经济资源，不需要向政府交付商品或服务等对价。无偿性是政府补助的基本特征。
对于这种因公共利益而搬迁终止BOT的项目，是否应作为处置非流动资产的收入？？？

回答人：chenyiwei
1 、这属于金融资产终止确认损益或者无形资产处置损益。金融资产终止确认损益计入投资收益；无形资产处置损益计入资产处置损益。
2 、根据 2018 版的政府补助准则应用指南，此类情况，补偿款依据相关资产的公允价值确定的，也是视同资产处置处理，不再作为政府补助核算。